【裁判字號】    95,交易,199
【裁判日期】    950529
【裁判案由】    公共危險
【裁判全文】
臺灣臺北地方法院刑事判決             95年度交易字第199號
公  訴  人  臺灣臺北地方法院檢察署檢察官
被      告  乙○○
上列被告因公共危險案件，經檢察官聲請以簡易判決處刑（九十
四年度撤緩偵字第五○一號），本院臺北簡易庭（受理案號為：
九十四年度北交簡字第二一六號）認為不宜以簡易判決處刑移送
本院，本院改依通常程序處理，判決如下：
    主  文
本件公訴不受理。
    理  由
一、聲請簡易判決處刑書意旨略以：被告乙○○於民國九十四年
    一月一日凌晨三時許，與友人在臺北市○○路上錢櫃ＫＴＶ
    內飲用威士忌酒等酒類，已不能安全駕駛動力交通工具，詎
    其仍駕駛車牌號碼ＤＨ─○○一一號自小客車上路。嗣於同
    日上午八時四十分許，駕駛前開自小客車沿臺北市○○路由
    西往東方向行駛，行經臺北市○○路與建國北路口時，為閃
    避前方車輛，逆向行駛至臺北市○○路由東往西方向車道，
    而與王俊開所駕駛之車牌號碼六一○六─ＤＹ號自小客車發
    生擦撞，復撞擊停放在路旁蔡英宗所有，車牌號碼ＨＯＮ─
    九一八號機車（其所涉損毀罪嫌，另為不起訴處分），致被
    告左側肋骨骨折，送醫急救，並為警於同日十時三十九分檢
    測其呼氣酒精濃度達每公升○‧四二毫克，始悉上情，因認
    被告涉犯刑法第一百八十五條之三之服用酒類不能安全駕駛
    動力交通工具罪嫌。
二、按不起訴處分已確定或緩起訴處分期滿未經撤銷者，依刑事
    訴訟法第二百六十條之規定，非發見新事實或新證據，或有
    刑事訴訟法第四百二十條第一項第一款、第二款、第四款或
    第五款所定得為再審原因之情形者，不得對於同一案件再行
    起訴，否則即屬起訴程序違背規定，法院應諭知不受理之判
    決，並得不經言詞辯論為之，此觀刑事訴訟法第三百零三條
    第一款、第三百零七條規定至明。
三、經查：
  (一)本案被告因涉犯前開公共危險罪，經檢察官審酌被告所犯為
    死刑、無期徒刑或最輕本刑三年以上有期徒刑以外之罪，惟
    被告坦承犯行，深知悔悟，且未曾受有期徒刑以上刑之宣告
    ，爰參酌刑法第五十七條所列事項及公共利益之維護，認以
    緩起訴為適當，於九十四年二月二十六日以九十四年度偵字
    第二○六二號為緩起訴處分，緩起訴期間為一年，並應於緩
    起訴處分確定後三個月內，向國庫繳納新臺幣（下同）三萬
    元，前開緩起訴處分，復於同年五月二十四日經臺灣高等法
    院檢察署以九十四年度上職議字第四二五七號再議駁回確定
    等各節，有上開緩起訴處分書、臺灣高等法院檢察署處分書
    、執行緩起訴處分命令通知書等各一份在卷可按。
  (二)又臺灣臺北地方法院檢察署復於九十四年六月一日通知被告
    應於九十四年七月十一日至臺灣臺北地方法院檢察署執行科
    向國庫繳納三萬元等情，亦有緩起訴處分通知書及送達證書
    在卷足稽，嗣檢察官以被告未向過庫支付一定金額之事實，
    違背刑事訴訟法第二百五十三條之二第一項第四款規定，於
    九十四年十月十八日以九十四年度撤緩字第四一九號為撤銷
    緩起訴處分，而於九十四年十二月二十二日向本院聲請簡易
    判決處刑，亦有上揭撤銷緩起訴處分書、送達證書及聲請簡
    易判決處刑書佐憑。
  (三)惟：
    1.按被告於緩起訴期間內有違背第二百五十三條之二第一項
      各款之應遵守或履行事項者，檢察官得依職權撤銷原處分
      ，繼續偵查或起訴，刑事訴訟法第二百五十三條之三第一
      項第三款定有明文。是檢察官為撤銷緩起訴處分時，應以
      被告於緩起訴期間內未履行一定事項為其要件。倘被告既
      於緩起訴期間履行緩起訴處分所附支付上開金額之條件，
      即無撤銷原緩起訴處分之事由。則檢察官誤以被告拒不向
      公益團體繳納上述金額為由，而撤銷原緩起訴處分之處分
      ，即屬違法，自不生撤銷緩起訴之效力；茲該撤銷緩起訴
      之處分既屬違法而無效，則原緩起訴處分應仍屬有效。從
      而，檢察官於原緩起訴處分仍屬有效之情形下，又向法院
      聲請簡易判決處刑，其起訴之程序即屬違背規定，依首揭
      規定，自應諭知公訴不受理之判決（最高法院九十四年度
      台非字第一一九號判決參照）。
    2.又雖被告接受撤銷緩起訴處分書後，得於七日內以書狀敘
      述不服之理由，經原檢察官向直接上級法院檢察署檢察長
      或檢察總長聲請再議，刑事訴訟法第二百五十六條之一第
      一項固有明文，惟此應以合法之撤銷緩起訴處分為前提。
      如該撤銷緩起訴處分不合同法第二百五十三條之三第一項
      各款要件，不能謂係適法，亦不因被告未聲請再議而視為
      責問權之拋棄，使該瑕疵得以補正，則原緩起訴處分自不
      因不合法之撤銷緩起訴處分而阻其效力。
    3.本件被告已於前開撤銷緩起訴緩起訴前之九十四年七月十
      五日至臺灣臺北地方法院檢察署執行科繳納緩起訴處分金
      三萬元完畢乙節，此經本院函詢臺灣臺北地方法院檢察署
      屬實，有臺灣臺北地方法院檢察署九十五年五月二十五日
      甲○大廉九四緩一八○二字第三四五二四號函及附件沒金
      字第九四○○○七三三號收據、電腦查詢結果畫面在卷可
      稽，則本件被告受緩起訴處分後，已於檢察官所命之一定
      期間內履行向國庫支付一定金額。依前所述，既已於指定
      期間內履行緩起訴所附事項，揆諸上開說明，檢察官自不
      得再於九十四年十一月七日撤銷原緩起訴處分，縱已為撤
      銷緩起訴處分，亦不生撤銷緩起訴處分之效力，而原緩起
      訴處分仍屬有效、為未經撤銷之狀態。
四、綜上所述，本案公訴人就被告上開案件所為之撤銷緩起訴處
    分，既不生法律效力，則其於前開緩起訴處分期滿，未經撤
    銷之情形下，重行向本院聲請簡易判決處刑，既無刑事訴訟
    法第二百六十條所列各款條件，茲將本案重行起訴，顯與法
    定起訴程序不合，又該起訴程序違背規定，核其性質亦不能
    命其補正，依前揭說明，爰不經言詞辯論，逕為公訴不受理
    之諭知。
據上論斷，應依刑事訴訟法第四百五十二條、第三百零三條第一
款、第三百零七條，判決如主文。
中    華    民    國    95    年    5     月    29    日
                  刑事第四庭  審判長法  官  劉慧芬
                                    法  官  黎惠萍
                                    法  官  郭惠玲
如不服本判決，應於判決送達後十日內，向本院提出上訴狀。
以上正本證明與原本無異。
                                      書記官  柯貞如
中    華    民    國  九十四    年  八    月    九    日


司法院資訊處製作；財團法人民間司法改革基金會備份。
